臺灣屏東地方法院刑事判決　　　　　　　　　　　　　九十三年度易字第一七五號
　　公　訴　人　臺灣屏東地方法院檢察署檢察官
　　被　　　告　丑○○
右列被告因竊盜等案件，經檢察官提起公訴（九十三年度偵字第九四九號、九十三年
度偵字第一○二一號、九十三年度偵字第一三六六號），及同署檢察官移
十三年度偵字第二四五五號、九十三年度偵字第三一四八號），本院判決如左：
    主  文
丑○○連續毀壞門扇於夜間侵入住宅竊盜，處有期徒刑拾月。扣案之螺絲起子、機車
鑰匙各壹支，均沒收。
    事  實
一、丑○○基於竊盜之概括犯意，意圖為自己不法之所有，連續於：(一)民國九十二年
    七月初某日，在屏東縣新園鄉○○村○○路二巷二十三號前，趁辛○○所有之波
    斯貓（價值約新臺幣一萬元）外出逗留於馬路上之際，徒手將該貓抱走以竊取之
    ；(二)九十三年一月七日十二時許，見甲○○位於屏東縣新園鄉○○村○○路二三
    六巷十八號之住宅大門未上鎖，即趁四下無人之時徒手開門侵入該住宅（侵入住
    宅部分未據告訴），竊取甲○○所有之ＸＯ小罐洋酒一瓶、長壽牌香菸七包及新
    臺幣（以下同）一百餘元後離去。嗣於同年二月九日十八時許為警循線查獲；(三)
    九十三年二月六日二十二時許，在屏東縣東港鎮○○路五十一巷十號前，以其所
    有之機車鑰匙竊取丁○○所有，車牌號碼為ＷＬＪ—三二一號（引擎號碼為ＧＡ
    ＫＥ—一○二四四一號）輕型機車一部；(四)九十三年二月八日二十一時三十分許
    之夜間，以打火機將壬○○○所有之大門紗窗燒毀（毀損部分業經壬○○○撤回
    告訴）後，將手伸入門內解開門拴之方式，侵入壬○○○之住宅，竊取壬○○○
    所有之皮包一只（內含壬○○○所有之國民身分證影本一張、行動電話一支、零
    錢包一只、東港區漁會金融卡一張、現金一千餘元及壬○○○之夫蔡順福所有，
    交由壬○○○保管之第一銀行信用卡一張）。嗣丑○○於同年二月八日二十三時
    四十分許，騎乘前開機車行經屏東縣東港鎮○○路○段時，因未懸掛車牌為警攔
    檢後查獲，並扣得機車鑰匙一支；(五)九十三年六月十五日十六時許，於屏東縣新
    園鄉中洲村堤防附近，見戊○○○之車牌號碼ＮＬ八—九九二號重型機車之機車
    鑰匙仍插置於電門疏未取走，竟逕行發動該機車並騎乘而去以竊取之；(六)九十三
    年六月二十日二時許，在屏東縣新園鄉○○村○○路一四二號洪英超商前，持其
    所有客觀上可供作為兇器使用之螺絲起子一支，將庚○○擺置於該址騎樓前之供
    幼兒娛樂用乘坐機具二部內，置放使用人所投零錢之投幣桶撬開，竊取其內十元
    硬幣共二十五枚後逃逸。嗣經警方於同年月二十日二十三時三十分，再因騎乘機
    車未懸掛車牌，經警攔查後發現上情而查獲，並扣得螺絲起子一支。
二、案經辛○○、甲○○、丁○○、壬○○○及戊○○○由屏東縣警察局屏東分局及
    東港分局報請臺灣屏東地方法院檢察署檢察官偵查起訴。
    理  由
一、訊據被告丑○○除前開犯罪事實欄編號(一)部分外，對於前開編號(二)至(六)所列時間
    、地點竊取財物之事實均坦承不諱，核與被害人甲○○、丁○○、壬○○○、戊○○○及庚○○於警訊時指述失竊之情節相符，並有照片二十二幀在卷足稽，復
    經警扣得螺絲起子及機車鑰匙各一支可佐，應足以認定其犯行。至被告雖否認有
    竊取被害人辛○○所有之波斯貓一隻，並辯稱伊僅係於被害人辛○○住處附近之
    不知名路旁抓到的云云，惟該波斯貓為辛○○所失竊，業經被害人辛○○確認無
    誤（見屏東縣警察局屏東分局屏警分刑字第○九三○○○○○一八七號卷第七十
    一頁），而該貓係被告於九十二年七月初某日在屏東縣新園鄉○○村○○路二巷
    二十三號前，以模仿貓聲引誘之方式抱走，並以一千餘元之價格賣予許國陽等情
    ，復經被告於警方詢問時供認甚詳（見前開警卷第三十六頁），且依卷附該貓之
    照片，其毛色整齊，顯係屬於有飼主之寵物，被告未經同意為自己不法之所有之
    意圖抱走該貓，即為竊盜行為，況參諸被害人辛○○並未報警，被告於查獲後尚
    能迅速帶同警方至被害人辛○○家中歸還該貓等情，被告應對於系爭波斯貓為被
    害人辛○○所飼養之事實知之甚詳，被告雖於檢察官偵訊及本院審理時翻異其詞
    否認竊盜，惟仍應以前開被告自白所述之內容為可採。故本案事證明確，被告犯
    行堪以認定。另告訴人甲○○雖於警方詢問時指稱被告係破壞其住宅之紗門侵入
    行竊云云，惟被告堅稱當時該門並未上鎖，伊係直接開門進入等語，而告訴人甲○○亦自承除本案外，其住宅於九十三年元月初也曾遭竊，且當時不知係何人行
    竊，遲至警方提示照片後始知被告涉嫌等語，足見告訴人並不確定其住宅紗門係
    為被告所破壞，復無其他證據得以證明被告有毀壞門扇之行為，故此部分以被告
    自白之內容可採，併此敘明。
二、按刑法第三百二十一條第一項第三款之攜帶兇器竊盜罪，係以行為人攜帶兇器竊
    盜為其加重條件，此所謂兇器，其種類並無限制，凡客觀上足對人之生命、身體
    、安全構成威脅，具有危險性之兇器均屬之。查本案被告於犯罪事實欄編號六行
    為所用以行竊之螺絲起子係金屬製品，長約二十公分，末端細扁，於客觀上足以
    對人體造成威脅，可認定為兇器，是核被告就犯罪事實欄編號(四)之所為，係犯刑
    法第三百二十一條第一項第一、二款之毀壞門扇於夜間侵入住宅竊盜；於犯罪事
    實欄編號(六)所為，係犯刑法第三百二十一條第一項第三款之攜帶兇器竊盜罪；於
    犯罪事實欄編號(一)、(二)、(三)、(五)所為，係犯刑法第三百二十條第一項普通竊盜罪
    。至於犯罪事實欄編號(五)、(六)之犯罪事實，雖未據公訴人起訴，本院認此部分與
    本案已起訴部分有連續犯之裁判上一罪關係，亦為起訴之效力所及，本院應併予
    審理。又被告先後四次普通竊盜、一次毀壞門扇於夜間侵入住宅竊盜及一次攜帶
    兇器竊盜犯行，時間緊接，所犯為基本構成要件相同之罪，顯係基於概括犯意為
    之，為連續犯，應依刑法第五十六條規定從情節較重之犯罪事實欄編號(四)之刑法
    第三百二十一條第一項第一款、第二款毀壞門扇於夜間侵入住宅竊盜罪論處，並
    加重其刑。爰審酌被告曾有違反毒品危害防制條例之紀錄，素行非佳，為求不勞
    而獲無視他人財產權利之犯罪動機、行竊次數達六次，惟所竊之物品價值非貴重
    ，坦承大多數之犯行，稍有悔悟之態度等一切情狀，量處如主文所示之刑。扣押
    在案之螺絲起子、機車鑰匙各一支，均為被告所有，且供犯罪所用，業經被告供
    明在卷，應依刑法第三十八條第一項第二款規定，宣告沒收之。另被告犯罪所用
    之打火機一只雖亦係其所有供犯罪所用之物，惟業經被告丟棄，並未扣案，衡情
    並無沒收之必要，故不另予宣告沒收。
三、又按告訴乃論之罪，告訴人於第一審辯論終結前得撤回其告訴，又告訴經撤回者
    ，應諭知不受理之判決，刑事訴訟法第二百三十八條第一項、第三百零三條第三
    款分別定有明文。告訴人壬○○○雖於九十三年二月九日接受警方詢問時，就被
    告前開以毀壞其大門紗窗之方式侵入住宅竊盜之行為提出告訴，惟刑法第三百零
    六條第一項無故侵入住宅罪及第三百四十五條毀損罪，依同法第三百零八條第一
    項、三百五十七條之規定，均須告訴乃論。茲據告訴人壬○○○於本院審理時撤
    回告訴，追訴條件已失，惟公訴人起訴事實認此部分與前開論罪科刑部分有裁判
    上一罪之牽連關係，故爰不另為不受理之諭知，附此敘明。
四、公訴意旨及併案意旨另以被告丑○○意圖為自己不法所有，於：(一)九十二年十月
    間某日在屏東縣新園鄉○○路三八六號院子前，竊取乙○○○所有鸚鵡二隻及鳥
    籠一組（價值約五百元）得手；(二)九十二年十月中旬某日在屏東縣東港鎮○○街
    一六三號前，徒手竊取鸚鵡二隻及鳥籠一組（價值約五百元）得手；(三)九十二年
    十月二十九日在屏東縣新園鄉○○村○○路二○九之二號，竊取鸚鵡二隻及鳥籠
    一組（價值約五百元）得手；(四)九十二年十月十五日十六時許，於屏東縣東港鎮
    興東里堤防附近之魚塭內，見丙○○之車牌號碼ＷＬＪ—○一六號輕型機車之機
    車鑰匙仍插置於電門疏未取走，竟逕行發動該機車並騎乘而去以竊取之，因認被
    告此部份係涉犯刑法第三百二十條第一項之竊盜罪嫌云云。惟查：
  (一)按犯罪事實應依證據認定之，無證據不得認定犯罪事實，又不能證明被告犯罪者
    ，應諭知無罪之判決，刑事訴訟法第一百五十四條第二項、第三百零一條第一項
    分別定有明文。再認定不利被告之事實，須依積極證據，苟積極證據不足為不利
    於被告事實之認定時，即應為有利於被告之認定，不必有何有利之證據；事實之
    認定，應憑證據，如未能發現相當證據，或證據不足證明，自不能以推測或擬制
    之方法，以為裁判基礎（最高法院三十年上字第八一六號、四十年台上字八六號
    判例參照）。
  (二)本案公訴意旨認被告另涉犯刑法第三百二十條第一項之竊盜罪嫌，無非係以右揭
    事實已據被害人乙○○○、癸○○、己○○及丙○○指述甚詳，又有贓物領結附
    卷可稽為其主要論據。惟訊據被告堅詞否認涉有此部分竊盜犯行，辯稱並未竊取
    前開鸚鵡及鳥籠，而被害人丙○○之機車則係子○○騎走，與伊無關等語。經查
    ，證人乙○○○、癸○○及己○○於本院審理時到庭陳述遭竊經過時，均不確定
    其所飼養之鳥類遭竊之時間，亦均未經報警處理，證人乙○○○尚稱伊並未飼養
    鸚鵡，而係養一對斑鳩，所領回之鸚鵡係警察拿去家中賠伊的；證人癸○○亦稱
    伊所領回的鳥不能確定是否為之前所養的，只能確定是同一種類的鳥；證人己○○復證稱伊所養的鳥類不是鸚鵡，而係普通之不知名鳥類，伊自警局所領回的二
    隻鸚鵡不是伊之前失竊的，是警察叫伊挑兩隻鳥等語，是顯然公訴人所提出前開
    證據，尚難為被告不利之認定。
  (三)另被告於九十三年七月十六日在檢察官訊問時，雖曾供稱丙○○之車牌號碼ＷＬ
    Ｊ—○一六號輕型機車係伊所竊取，惟被害人丙○○於九十三年四月二十九日在
    警察局接受詢問時已明確指稱伊有將前開機車交由被告修理，核與被告於同年二
    月九日警詢時供稱丙○○將該機車交由伊及子○○修理等語一致，顯然被告上開
    所辯尚非不可採信，被告關於此併案部分之前開自白，與事實並非相符，尚不得
    據以為論斷被告有前揭竊車犯行之證據。
  (五)從而，被告前開所辯，尚非不可採信，亦無其他證據證明被告確有竊取上開被害
    人所有之鳥類、鳥籠與輕型機車之事實，則此部分竊盜之犯行尚屬不能證明。惟
    公訴人認被告丑○○竊取乙○○○與癸○○、己○○所有之鸚鵡各二隻、鳥籠各
    一組之事實與前開有罪部分，有連續犯之裁判上一罪之關係，爰不另為無罪之諭
    知。另公訴人移送併案之被告竊取丙○○所有之機車部分，因查無其他積極證據
    足以證明被告確有竊盜犯行如上述，自難認定檢察官移送併辦被告此部分竊盜犯
    行與起訴部分有連續犯之裁判上一罪之關係，自應將移送併辦部分退回檢察官另
    行處理，附此敘明。
據上論斷，應依刑事訴訟法第二百九十九條第一項前段，刑法第五十六條、第三百二
十一條第一項第一款、第二款、第三十八條第一項第二款，判決如主文。
本案經檢察官莊啟勝到庭執行職務。
中      華      民      國      九十三    年      九    月      七      日
                                      臺灣屏東地方法院刑事第五庭
                                          審判長法  官  羅森德
                                                法  官  楊文廣
                                                法  官  林柏泓
右正本證明與原本無異。
如不服本判決應於收受本判決送達後十日內向本院提出上訴書狀，其未敘述上訴理由
者，並得於提起上訴後十日內向本院補提理由書狀（均須按他造當事人之人數附繕本
 ）「切勿逕送上級法院」
                                                書記官  劉淑蓉
中      華      民      國      九十三    年      九    月      十四    日
附錄法條：
中華民國刑法第三百二十一條
犯竊盜罪而有左列情形之一者，處六月以上、五年以下有期徒刑：
一  於夜間侵入住宅或有人居住之建築物、船艦或隱匿其內而犯之者。
二  毀越門扇、牆垣或其他安全設備而犯之者。
三  攜帶兇器而犯之者。
四  結夥三人以上而犯之者。
五  乘火災、水災或其他災害之際而犯之者。
六  在車站或埠頭而犯之者。
前項之未遂犯罰之。
